臺灣高雄地方法院刑事判決　　　　　　　　　　　　九十三年度易緝字第一一六號
　　公　訴　人　臺灣高雄地方法院檢察署檢察官
　　被　　　告　丙○○
右被告因詐欺案件，經檢察官提起公訴（九十一年度偵緝字第一三八六號），及移
併辦（臺灣彰化地方法院檢察署九十二年度偵緝字第三四號、臺灣高雄地方法院檢察
署九十三年度偵緝字第一三九０號），嗣被告為有罪之陳述，經本院合議庭裁定改依
簡式審判程序審理，判決如左：
    主  文
丙○○連續意圖為自己不法之所有，以詐術使人將本人之物交付，處有期徒刑貳年。
    事  實
一、丙○○前因肅清煙毒條例等案件，經本院判處有期徒刑十二年確定，送監執行後
    ，於民國八十八年八月二十四日假釋出獄，假釋期間仍不知悔改，基於意圖為自
    己不法所有之概括犯意，連續於下列時地詐取他人財物：
  (一)九十年八月至九月間，丙○○先向雞農陳作新購買雞隻，並如數交付貨款，於取
    得陳作新信任後，透過陳作新介紹，於同年九月十日、二十九日分別向台南縣善
    化鎮之戊○○、高雄縣湖內鄉之乙○○訂購總價新台幣（下同）二十八萬八千七
    百五十元、七萬二千五百元之雞隻，戊○○及乙○○因丙○○係陳作新介紹，致
    認丙○○確為販售雞隻中盤商而陷於錯誤，遂於同日將所定購雞隻如數交付，嗣
    因戊○○及乙○○欲向丙○○請領貨款，丙○○避而不見，始知受騙。
  (二)九十年九月至十月間，丙○○為利於詐術之實施，自稱「莊春貴」，並持「莊春
    貴」名片，先向台中市民生市場之丁○○，以小額方式購買雞隻，並立即付款之
    方式，詐使丁○○信任其為殷實雞販而陷於錯誤，最終於同年十月間大量訂貨，
    丁○○不疑有他，交付如附表所示雞隻給丙○○，莊春貴並持同貨款金額支票一
    紙（發票人：表臣企業有限公司、帳號：００九一四一─一、票號：ＡＶ000
    0000、面額新台幣二十七萬五千元、到期日九十年十一月二十五日）交付丁○○。嗣因支票提示不獲兌現，丁○○始知受騙。
  (三)九十年五月起至八月間，丙○○先向彰化縣溪湖鎮甲○○，以小額方式購買雞隻
    ，並持發票人為「劉人瑞」或「許美秀」之支票付款，為取信於甲○○，初期所
    交付支票皆一一兌現，致使許甲○○任其為殷實雞販而陷於錯誤，再於同年七月
    起大量訂購雞隻，丁○○遂於附表所示時間、交付附表所示雞隻給丙○○，丙○○亦分別持發票人為「劉人瑞」或「許美秀」之支票支付貨款。嗣同年八月二十
    四日起，甲○○所收上揭支票陸續退票，而丙○○亦音訊全無，始知受騙。丙○○上開詐騙時間、詐騙金額詳如附表所示。
二、案經乙○○、戊○○、丁○○訴由台灣高雄地方法院檢察署檢察官偵查起訴及台
    灣彰化地方法院檢察署檢察官移送併案審理。
    理  由
一、訊據被告對於右揭事實坦承不諱，核與被害人丁○○、戊○○、乙○○、甲○○
    指訴之受詐騙情節相符，並據證人陳作新於本院結證稱：「丙○○自稱是老闆，
    並未說過受僱他人」「與丙○○交易五、六次，前幾次為了取信於我交易都有付
    款」、「之丙○○要向我買雞，因為我剛好沒有雞，就介紹他向乙○○、戊○○
    買。」等情一致，此外復有「莊春貴」名片影本各一紙，被告用以支付貨款支票
    影本三十三紙（發票人分別為：表臣企業有限公司、劉人瑞、許美秀）、退票理
    由單影本三十三紙、告訴人出貨單影本十四紙、秤量傳票二紙等附卷可參，被告
    自白與事實相符，事證明確，犯行洵堪認定。
二、核被告所為係犯刑法第三百三十九條第一項之詐欺取財罪，其先後多次詐欺之犯
    行，時間緊接，罪名與構成要件相同，顯係基於概括犯意而為，應依刑法第五十
    六條連續犯之規定論以一罪，並加重其刑。另公訴人移送併案審理之如附表編號
    一、四所示之被告詐欺犯行，與已起訴論罪科刑之如附表編號二至三所示犯行，
    有連續犯之裁判上一罪關係，為起訴效力所及，自得由本院併予審理，附此敘明
    。爰審酌被告前因肅清煙毒條例案件，經判處有期徒刑十二年，送監執行假釋出
    獄後竟仍不知悔改，及其犯罪之動機、目的、手段、品行、智識程度、所生危害
    、詐取之金額高達八百多萬元及犯罪後尚能坦承犯行之態度等一切情狀量處如主
    文所示之刑，以資懲儆。
據上論斷，應依刑事訴訟法第二七三條之一第一項、第二百九十九條第一項前段，刑
法第五十六條、第三百三十九條第一項，罰金罰鍰提高標準條例第一條前段，判決如
主文。
本案經檢察官黃健銘到庭執行職務。
中      華      民      國    九十三    年    十一    月    二十三      日
                                      臺灣高雄地方法院刑事第十五庭
                                          法  官    林揚奇
右正本證明與原本無異。
如不服本判決，應於判決送達後十日內，向本院提出上訴狀。
                                          書記官    于耀文
中    華    民    國      九十三      年      十一      月     二十三   日
附錄：本案論罪科刑法條全文
中華民國刑法第三百三十九條
 (普通詐欺罪)
意圖為自己或第三人不法之所有，以詐術使人將本人或第三人之物交付者
，處五年以下有期徒刑、拘役或科或併科一千元以下罰金。
以前項方法得財產上不法之利益或使第三人得之者，亦同。
前二項之未遂犯罰之。
附表：
┌──┬────┬──────┬────┬─────────┬──────┐
│編號│詐騙時間│被詐騙廠商  │被詐騙貨│金額（新台幣）    │備       註 │
│    │（民國）│            │品      │                  │            │
│    │        │            │        │                  │            │
├──┼────┼──────┼────┼─────────┼──────┤
│一  │九十年九│丁○○      │雞      │二十萬五千元      │            │
│    │月至十月│            │        │（二千餘隻）      │   │
├──┼────┼──────┼────┼─────────┼──────┤
│二  │九十年九│戊○○      │雞      │二十八萬八千七百五│            │
│    │月十日  │            │        │十元              │            │
│    │        │            │        │（五千二百五十公斤│            │
│    │        │            │        │）                │            │
├──┼────┼──────┼────┼─────────┼──────┤
│三  │九十年九│乙○○      │雞      │七萬二千五百元    │            │
│    │月二十九│            │        │（一千五百公斤）  │            │
│    │日      │            │        │                  │            │
├──┼────┼──────┼────┼─────────┼──────┤
│四  │九十年七│甲○○      │雞      │七百五十二萬九千四│            │
│    │月至八月│            │        │百元              │            │
├──┴────┴──────┴────┴─────────┴──────┤
│合計詐騙雞隻總金額：八百零九萬五千六百五十元                            │
└────────────────────────────────────┘
